【裁判字號】    99,訴,1478
【裁判日期】    991224
【裁判案由】    損害賠償
【裁判全文】
臺灣臺中地方法院民事判決              99年度訴字第1478號
原      告  謝芳純
訴訟代理人  熊賢祺律師
複 代 理人  溫令行律師
            王慧凱律師
            胡家芬
            楊宗翰
被      告  梁殷通
上列當事人間因過失傷害案件，原告提起請求損害賠償之附帶民
事訴訟，經本院刑事庭移送前來（99年度中交簡附民字第16號）
，原告並為訴之追加，本院於民國99年12月3日言詞辯論終結，
判決如下：
    主  文
被告應給付原告新臺幣貳拾捌萬捌仟伍佰拾壹元，及自民國九
十九年四月十日起至清償日止，按年息百分之五計算之利息。
原告其餘之訴駁回。
訴訟費用新臺幣壹仟元，由被告負擔新臺幣佰陸拾貳元；餘由
原告負擔。
本判決原告勝訴部分得假執行；但被告如以新臺幣貳拾捌萬捌仟
伍佰拾壹元為原告預供擔保後，得免為假執行。
原告其餘假執行之聲請駁回。
    事實及理由
甲、程序方面：
壹、按因犯罪而受損害之人，於刑事訴訟程序固得附帶提起民事
    訴訟，對於被告請求回復其損害，但其請求回復之損害，以
    被訴犯罪事實所生之損害為限，否則縱令得依其他事由，提
    起民事訴訟，亦不得於刑事訴訟程序附帶為此請求（最高法
    院60年臺上字第633號著有判例可參）。本件被告經本院刑
    事判決論罪處刑者，為「過失傷害犯行」，並不及於「毀損
    犯行」。是原告所有之機車因系爭車禍而致毀損，仍非屬被
    告所犯「過失傷害」罪侵害之客體，原告自不得依刑事附帶
    民事訴訟程序為請求。
貳、次按訴狀送達後，原告不得將原訴變更或追加他訴。但有下
    列各款情形之一者，不在此限：三、擴張或減縮應受判決事
    項之聲明者。被告於訴之變更或追加無異議，而為本案之言
    詞辯論者，視為同意變更或追加，民事訴訟法第255條第1項
    第3款、第2項定有明文。查：
一、原告於本院刑事庭將其所提起之附帶民事訴訟裁定移送本院
    民事庭後，復於本院審理中追加機車毀損之損失新臺幣（下
    同）56,490元，並依法補繳裁判費，而被告就此追加無異議
    而為本案之言詞辯論，是原告此之追加，應予准許。
二、又原告就訴之聲明第1項原請求：被告應給付原告832,241元
    ，及自刑事附帶民事訴訟起訴狀繕本送達翌日起至清償日止
    ，按年息百分之5計算之利息。嗣於本院審理中變更為：(一)
    被告應給付原告805,341元，及自刑事附帶民事訴訟起訴狀
    繕本送達翌日起至清償日止，按年息百分之5計算之利息。
    (二)被告應給付原告56,490元，及自民國99年8月9日陳報狀繕
    本送達翌日起至清償日止，按年息百分之5計算之利息。後
    又再減縮為：被告應給付原告796,747元，及其中740,257元
    自刑事附帶民事訴訟起訴狀繕本送達翌日起；56,490元自99
    年8月9日陳報狀繕本送達翌日起，均至清償日止，按年息百
    分之5計算之利息，合於前開規定，應予准許。
乙、實體方面：
一、原告起訴主張：
  (一)被告於98年11月6日晚上8時30分許起至10時許止飲酒後，已
    達不能安全駕駛動力交通工具之程度，本應注意汽車駕駛人
    飲用酒類後，其吐氣所含酒精濃度超過每公升0.25毫克，不
    得駕車，且應注意汽車行駛至交岔路口時，轉彎車應讓直行
    車先行，而依當時情形，並無不能注意之情事，竟疏未注意
    及此，仍於同日晚上10時許，駕駛車牌號碼0838-TE號自小
    客車（下稱0838-TE號汽車）上路，嗣於同日晚上10時15分
    許，途經臺中市○○區○○路與黎明路交岔路口時，逕自朝
    馬路左轉黎明路，因而與原告所騎乘沿朝馬路直行（原告誤
    載為沿朝富路直行）之車牌號碼SNV-002號輕機車（下稱SNV
    -002號機車）發生擦撞，致原告人車倒地，受有頭部外傷併
    腦震盪、左上眼瞼裂傷、臉部、雙膝多處擦傷、左上臂挫傷
    及右膝關節積血等傷害。經警據報前往處理，並測得原告呼
    氣酒精濃度為每公升1.05毫克。被告就原告所受傷害具有過
    失甚明。茲就原告所受各項損害臚列如下：
  1.醫療費用部分：
    原告因系爭車禍受傷後分別至澄清綜合醫院中港分院（下稱
    澄清醫院）、林森醫院、行政院國軍退除役官兵輔導委員會
    臺中榮民總醫院（下稱臺中榮總）、慧雯眼科診所、祥和診
    所、林新醫療社團法人林新醫院（下稱林新醫院）、陽光中
    醫診所、戴昌興診所就診而已支出醫藥費用共14,900元。
  2.醫療用品費用部分︰原告因系爭車禍受傷已在育德堂中藥行
    、丁丁藥局、祐德參藥行購買醫療用品支出共40,827元。
  3.看護費部分：
    原告之父親於原告系爭車禍後日夜照顧原告，應比照僱用職
    業護士看護情形，認原告受有相當於看護費之損害。爰請求
    自98年11月7日起至98年11月26日止，共20日，每日2,000元
    ，共計40,000元之看護費。
  4.工作收入損失部分：
    原告平均月收入為33,812元，原告因系爭車禍受傷後須休養
    而無法正常工作，爰請求自98年11月7日起至98年11月26日
    止，共20日休養期間，每日1,127元之無法工作收入損失，
    共計22,540元。
  5.增加生活上其他必要費用部分：
    原告因系爭車禍受有上開傷害，而無法自行照料生活起居，
    故增加下列支出：(1)原告至澄清醫院、林森醫院、臺中榮總
    、慧雯眼科診所、祥和診所、林新醫院、陽光中醫診所就診
    及至育德堂中藥行拿藥之計程車資共14,400元。(2)原告於98
    年11月10日至98年12月30日期間之洗頭費用，每次180元，
    共23次，計4,140元，及至洗頭地點之計程車資，每次150元
    ，共23次，計3,450元。以上增加生活上其他必要費用合計
    為21,990元。
  6.精神慰撫金：
    系爭車禍發生後，原告承受傷口及手術所帶來的痛楚，且車
    禍所造之疤痕與腦震盪，不僅使原告在生活及工作上面臨極
    大不便，更使身為女性之原告感到自卑，嚴重影響自信心。
    爰請求被告賠償非財產上損害之精神慰撫金600,000元。
  7.機車毀損之損失部分：
    因原告於系爭車禍發生時所騎乘之SNV-002號機車已無法修
    復而申請報廢，原告需另行購買新機車，而原告購置新機車
    已支出56,490元。爰請求被告賠償原告機車毀損之損失3,
    800元。
  8.以上金額合計為796,747元。爰依侵權行為規定，請求被告
    負賠償責任等語。
  (二)並聲明：1.被告應給付原告796,747元，及其中740,257元自
    刑事附帶民事訴訟起訴狀繕本送達翌日起；56,490元自99年
    8月9日陳報狀繕本送達翌日起，均至清償日止，按年息百分
    之5計算之利息。2.願供擔保，請准宣告假執行。
二、被告則以：
  (一)系爭車禍發生當時係夜晚時分，被告左轉有顯示方向燈，原
    告所騎乘之SNV-002號機車車頭撞上被告所駕駛之0838-TE號
    汽車，顯然有未注意車前狀況之過失，依民法第217條與有
    過失規定，被告不應負全部之過失責任。
  (二)對原告因系爭車禍支出澄清醫院、林森醫院、臺中榮總、慧
    雯眼科診所、祥和診所、林新醫院、陽光中醫診所之醫療費
    用共計13,900元不爭執；然認為原告所主張之戴昌興診所醫
    藥費用1,000元，非系爭車禍之必要費用。
  (三)對原告因系爭車禍支出育德堂中藥行醫療用品費1,600元，
    及在丁丁藥局購買透氣膠帶100元、棉棒590元、白藥水72元
    、護膝810元、護膝M405元、疤痕藥膏3,700元、膠布164元
    、網狀繃帶50元部分之費用不爭執。然原告至醫院就診已有
    領藥，而其在丁丁藥局所購買之其他藥物及用品，並非處方
    箋藥品，該藥品之作用為何並不清楚。且原告所購買之項目
    多為一般人都會購買之家庭醫藥箱用之藥品或保健食品，如
    腸胃藥、軟骨素等，並非其傷病客觀上之需要。另原告所主
    張購買佑德參藥行之藥品部分，與系爭車禍無因果關係，且
    無必要性。
  (四)對原告所請求之98年11月7日至98年11月10日在澄清醫院住
    院4 日之看護費用8,000元，及98年11月11日至98年11月26
    日之看護費用32,000元，不爭執。另同意賠償原告因系爭車
    禍自98年11月7日起至98年11月26日止休養期間，每日1,127
    元，共22,540元之無法工作收入損失。且對原告因系爭車禍
    支出至澄清醫院、林森醫院、臺中榮總、林新醫院、慧雯眼
    科、祥和診所、陽光中醫診所就診之車資，及至育德堂中藥
    行拿藥之計程車資，共14,400元不爭執。
  (五)雖原告所受傷害為臉部擦傷、且左上眼瞼縫了3×1公分，惟
    擦傷通常4至5天就會結痂，所為縫合之外傷，通常7天即可
    以拆線，拆線後表示傷口已經結痂，並非不能碰水，故原告
    應自97年11月中旬後就可以自行洗頭，並無必要出門讓別人
    幫其洗頭，且原告受傷後並沒有在家好好休養，反而三天兩
    頭往外跑，洗頭亦搭計程車前往，計程車資之必要性與真實
    性即有疑問，況原告又未證明其確實有搭車之事實，故原告
    97年11月中旬以後之洗頭費用及計程車車資實無必要。再者
    ，原告亦未提出證據證明其係至何間店洗頭，況原告已經向
    被告請求看護費，而看護之人亦應負責替被看護者清潔身體
    及頭髮，及負起接送之責，故此部分之費用實與看護費用重
    複。
  (六)原告所有之SNV-002號機車已屬老舊，所剩價值應不高，原
    告請求賠償修復費用顯非合理。又原告所受傷害僅為擦挫傷
    ，腦震盪觀察4天即出院，非如原告訴狀所言之嚴重情形，
    原告請求精神慰撫金60萬元實屬過高，顯不相當。再者，被
    告於系爭車禍發生後隔天即給付原告現金13,600元，被告應
    給付原告之損害賠償金額應扣除該13,600元。而被告從車禍
    發生後至今一直嘗試與原告和解，然原告請求之項目及金額
    實在有違常情，被告並非無誠意賠償等語資為抗辯，並聲明
    ：1.原告之訴及假執行之聲請均駁回。2.如受不利判決，願
    供擔保請准宣告免為假執行。
三、兩造依民事訴訟法第270條之1第1項第3款規定，整理並協議
    簡化爭點如下：
  (一)兩造不爭執之事實：
  1.被告於98年11月6日下午及晚上飲酒後，已達不能安全駕駛
    動力交通工具之程度，本應注意汽車駕駛人飲用酒類後，其
    吐氣所含酒精濃度超過每公升0.25毫克，不得駕車，且應注
    意汽車行駛至交岔路口時，轉彎車應讓直行車先行，而依當
    時情形，並無不能注意之情事，竟疏未注意及此，於同日晚
    上10時許駕駛0838-TE號汽車上路；嗣於同日晚上10時15分
    許，途經臺中市○○區○○路與黎明路交岔路口時，逕自朝
    馬路左轉黎明路，因而與原告所騎乘沿朝馬路直行之SNV-00
    2號機車發生擦撞，致原告人車倒地，受有頭部外傷併腦震
    盪、左上眼瞼裂傷、臉部、雙膝多處擦傷、左上臂挫傷及右
    膝關節積血等傷害。
  2.被告於系爭車禍發生後，經警到場處理，測得被告之呼氣酒
    精濃度值為每公升1.05mg/L，嗣經臺灣臺中地方法院檢察署
    （下稱臺中地檢）檢察官認定被告前開酒後駕車行為犯刑法
    第185條之3公共危險罪，而作成緩起訴處分（98年度速偵字
    第3937號）。
  3.原告於系爭車禍發生後，經澄清醫院測得其血液中酒精濃度
    為11mg/dl，經換算為呼氣酒精濃度為每公升0.055毫克（計
    算式：11mg/ dL÷200＝0.055mg/L），並未超過道路交通安
    全規則第114條第2款：「吐氣所含酒精濃度超過每公升0.25
    毫克」之規定。
  4.原告因系爭車禍受有前開傷害，經本院認定被告係犯過失傷
    害罪，以99年度中交簡字第436號判決判處有期徒刑2月確定
    。
  5.SNV-002號機車為原告所有，因系爭車禍毀損而報廢，原告
    並領得汰舊補助款1,490元。
  6.原告之平均薪資每月為33,812元。
  7.原告之看護費用每日以2,000元計算。
  8.原告因系爭車禍支出下列費用，被告不爭執：
  (1)醫療費用部分：澄清醫院之醫療費用共7,880元、林森醫院
    之醫療費用共1,220元、臺中榮總之醫療費用共980元、慧雯
    眼科診所之醫療費用150元、祥和診所之醫療費用共950元、
    林新醫院之醫療費用340元、陽光中醫診所之醫療費用2,380
    元。
  (2)醫療用品費部分：
  育德堂中藥行醫療用品費1,600元。
  丁丁藥局部分：透氣膠帶100元、棉棒590元、白藥水72元、
    護膝810元、護膝M405元、疤痕藥膏3,700元、膠布164元、
    網狀繃帶50元。
  (3)看護費用部分：
  原告於98年11月7日至98年11月10日在澄清醫院住院4日之看
    護費用8,000元。
  原告於98年11月11日至98年11月26日之看護費用32,000元。
  (4)交通費用部分：原告至澄清醫院就診之車資800元、至林森
    醫院就診之車資3,500元、至臺中榮總就診之車資共400元、
    至林新醫院就診之車資400元、至慧雯眼科診所就診之車資
    150元、至祥和診所就診之車資共750元、至陽光中醫診所就
    診之車資2,800元。
  9.原告因系爭車禍之工作收入損失期間為98年11月7日至98年
    11月26日，每日1,127元，全部由被告賠償原告共22,540元
    。
  10.原告尚未領取強制汽車責任保險金。
  (二)本件之爭點：
  1.原告就系爭車禍之發生是否與有過失？
  2.原告得請求被告給付之金額為何？
四、得心證之理由：
  (一)原告主張：被告於上開時間、地點，因過失侵權行為，致原
    告受有上開傷害等情，為被告所不爭執（見本院卷第32頁背
    面、兩造不爭執之事實1.所載），堪以認定。
  (二)按因故意或過失，不法侵害他人之權利者，負損害賠償責任
    ，民法第184條第1項前段定有明文。次按不法侵害他人之身
    體或健康者，對於被害人因此喪失或減少勞動能力，或增加
    生活上之需要時，應負損害賠償責任；不法侵害他人之身體
    、健康者，被害人雖非財產上之損害，亦得請求賠償相當之
    金額，為民法第193條第1項、第195條第1項前段所明文。復
    按慰撫金之賠償須以人格權遭遇侵害，使精神上受有痛苦為
    必要，其核給之標準與財產上損害之計算不同，然非不可斟
    酌雙方身分、資力與加害程度，及其他各種情形核定相當之
    數額（最高法院51年臺上字第223號判例參照）。而本件被
    告因過失行為不法侵害原告之身體及健康，揆諸前開規定，
    被告自應負損害賠償責任。則原告依侵權行為之規定，請求
    被告賠償，自屬有據。茲就原告主張之項目及金額，分述如
    下：
  1.有關醫療費用部分：
    原告主張：其因系爭車禍支付澄清醫院、林森醫院、臺中榮
    總、慧雯眼科診所、祥和診所、林新醫院、陽光中醫診所之
    醫療費用合計13,900元等情，為被告所不爭執（見兩造不爭
    執之事實8.(1)所載），堪信為真。另原告已捨棄請求戴昌興
    診所部分之醫療費用1,000元（見本院卷第148頁背面）。
  2.有關醫療用品費用部分：
  (1)原告復主張：其因系爭車禍支付育德堂中藥行醫療用品費1,
    600元等情，亦為被告所不爭執（見兩造不爭執之事實8.(2)
    所載），亦堪憑信。
  (2)原告再主張：其於98年11月13日、98年11月14日在祐德參藥
    行購買藥品共3,190元，固提出蓋有祐德參藥行之免用統一
    發票收據影本2紙為證。惟祐德參藥行於99年10月19日函覆
    ：其因時間已久，已不記得前開收據之客戶是否為原告，且
    其係出售生的中藥材，非成藥，並無作用之問題等語（見本
    院卷第182、183頁）。是前開免用統一發票收據所載之藥材
    是否確係原告所購買，已屬有疑，且原告亦未提出證據足資
    證明該藥材係其回復健康所必要，是原告請求該部分之費用
    ，即無理由。
  (3)原告又主張：其因系爭車禍受傷在丁丁藥局購買醫療用品支
    出36,037元等語，並提出估價單及統一發票影本各紙為證（
    見附民卷第32頁、本院卷第63至65、188頁）。而被告就其
    中之透氣膠帶100元、棉棒590元、白藥水72元、護膝810元
    、護膝M405元、疤痕藥膏3,700元、膠布164元、網狀繃帶50
    元，共5,891元部分不爭執（見兩造不爭執之事實8.(2)所
    載），故原告該部分之請求為有理由。另原告雖主張其購買
    防止胃出血藥物係因車禍所造成之傷害，然臺中榮總於99年
    9月10日以中榮醫企字第0990015989號函覆：原告於98年11
    月12日及98年11月26日曾因上腹痛至本院胃腸科就醫，98年
    11月12日胃鏡檢查發現胃炎、胃食道逆流。原告至腸胃科門
    診之疾病與車禍無關等語（見本院卷第129頁）。而原告復
    未提出任何證據證明系爭車禍造成其胃部受傷，是其購買腸
    胃藥支出2,860元，即難認屬系爭車禍之必要費用。至原告
    購買腦部神經藥、青草膏（推拿）、酸痛藥布、護膜、內傷
    藥、貼布、軟骨素等，並無處方箋，原告復未舉證證明該藥
    品或物品係其回復健康所必要，是難認係屬必要費用。
  (4)據上，原告請求醫療用品費用7,491元（計算式：1,600＋
    5,891＝7,491）為有理由，逾此部分則無理由。
  3.有關看護費用部分：
    原告又主張：其因系爭車禍受有98年11月7日至98年11月26
    日看護費用共40,000元之損害，此為被告所不爭執（見兩造
    不爭執之事實8.(3)所載），應屬有據。
  4.有關不能工作之損失部分：
    原告並主張：其因系爭車禍受傷，致其受有98年11月7日至
    98年11月26日休養期間無法工作之收入損失，每日1,127元
    ，共22,540元，此亦為被告所不爭執（見兩造不爭執之事實
    9.所載），亦堪憑信。
  5.有關增加生活上支出部分：
  (1)原告再主張：其因系爭車禍受傷無法自行照料生活起居，於
    98年11月10日至98年12月30日支出洗頭費用共4,140元及至
    洗頭地點之計程車資共3,450元等語。然原告既已就其98年
    11月7日至98年11月26日休養期間請求看護費用，則該期間
    應由看護人員照料其洗頭，原告再請求此期間之洗頭費用，
    應屬無理由。另原告於98年11月27日起已開始上班，原告又
    未能提出其自斯時起仍無法自行照料生活起居而無法自行洗
    頭之證明，則其是否仍有由他人為其洗頭必要，即屬有疑。
    況原告就其前開所主張之洗頭費及計程車資，雖提出計程車
    車資證明單影本為證，然就其所支出之洗頭費用，並未提出
    任何證據證明，故原告主張其有支出洗頭費用共4,140元，
    即難憑信。另原告既無法證明其確實有外出洗頭及有請人為
    其洗頭之必要，則請求至洗頭地點之計程車車資3,450元，
    亦屬無據。
  (2)原告另主張：其因系爭車禍支出至澄清醫院、林森醫院、臺
    中榮總、林新醫院、慧雯眼科診所、祥和診所、陽光中醫診
    所就診之車資共8,800元，及至育德堂中藥行拿藥之車資5,
    600元，合計14,400元，為被告所不爭執（見本院卷第204頁
    背面、兩造不爭執之事實8.(4)所載），亦屬有據。
  6.有關精神慰撫金部分：
    本院斟酌原告為專科畢業，現為百貨公司專櫃之售貨員，名
    下無財產；被告為大學畢業，目前獨資從事裝潢工作，名下
    有投資2筆等情，業據其分別陳明在卷，復有稅務電子閘門
    財產、所得調件明細表在卷可參（見本院卷第10至18頁、第
    32頁背面、第57頁），並審酌被告係於飲酒後駕駛汽車而肇
    事，且其為警查獲時，測得呼氣酒精濃度值為每公升1.05mg
    /L，而原告因系爭車禍受有頭部外傷併腦震盪、左上眼瞼裂
    傷、臉部、雙膝多處擦傷、左上臂挫傷及右膝關節積血等傷
    害，並因而住院4日，精神及身體確因系爭車禍受有痛苦等
    一切情形，認原告請求精神慰撫金60萬元尚嫌過高，認應核
    減為20萬元為適當。
  7.有關SNV-002號機車毀損之損失部分：
    兩造同意由被告就原告所有SNV-002號機車毀損之損失賠償
    3,800元，且該金額並不另扣除原告已領得之汰舊補助款1,
    490元（見本院卷第204頁）。
  8.綜上，原告得請求醫療費用13,900元、醫療用品費用7,491
    元、看護費用40,000元、不能工作之損失22,540元、增加生
    活上支出14,400元、精神慰撫金200,000元、SNV-002號機車
    毀損之損失3,800元，合計為302,131元。
  (三)按損害之發生或擴大，被害人與有過失者，法院得減輕賠償
    金額或免除之，為民法第217條第1項所明文。另按道路交通
    安全規則第94條第3項規定：「汽車行駛時，駕駛人應注意
    車前狀況及兩車併行之間隔，並隨時採取必要之安全措施。
    」、同法第102條第1項第7款規定：「汽車行駛至交岔路口
    ，其行進、轉彎，轉彎車應讓直行車先行。」。查：系爭車
    禍係原告駕駛0838-TE號汽車沿朝馬路，由環中路往朝富路
    之方向行駛；被告騎乘SNV-002號機車沿朝馬路，由朝富路
    往環中路之方向行駛，兩人至朝馬路與黎明路交岔路口時，
    行向均為綠燈，然被告卻貿然逕自朝馬路左轉黎明路，未讓
    直行之原告先行，致兩車因煞避不及而發生碰撞。被告雖辯
    稱：伊有顯示左轉方向燈，原告未注意車前狀況，就系爭車
    禍之發生與有過失等語。然被告於警詢中陳稱：其當時行駛
    在內側車道，車速約時速30公里，並有顯示方向燈等語。足
    見，系爭車禍係因被告未依前開規定確認前方是否有直行之
    來車，並讓其先行，即逕自左轉而肇事。而被告並未證明其
    顯示方向燈時，原告尚有足夠之距離發覺前方來車即被告所
    駕駛之0838-TE號汽車欲左轉之情。是被告辯稱原告有未注
    意車前狀況之過失，即難憑採。
  (四)被告已給付原告13,600元，此為原告所不爭執（見本院卷第
    212頁），是原告得請求被告賠償之金額302,131元應扣除該
    13,600元，經扣除後之金額為288,531元（計算式：302,131
    －13,600＝288,531）。
五、綜上所述，原告依侵權行為之規定，請求被告給付288,531
    元，及自刑事附帶民事訴訟起訴狀繕本送達翌日即99年4月
    10日起至清償日止，按年息百分之5計算之利息，為有理由
    ，應予准許；超過上開應准許之金額部分，為無理由，應予
    駁回。
六、本件事證已臻明確，兩造其餘攻擊、防禦方法及所提出之各
    項證據資料，核與判決結果不生影響，爰不逐一論述，附此
    敘明。
七、本件原告勝訴部分，為所命給付金額未逾50萬元之判決，爰
    依職權宣告假執行，原告就此部分所為供擔保假執行之聲請
    ，僅在促使本院發動職權，自無庸另為准駁之裁判；至原告
    敗訴部分，其假執行之聲請已因訴之駁回而失所依據，應予
    駁回。而被告陳明願供擔保請准宣告免為假執行，就原告勝
    訴部分，經核尚無不合，爰酌定相當擔保金額准許之。
八、本件訴訟費用額，依附表計算書所示確定為1,000元，爰依
    兩造勝敗比例，由被告負擔362元，餘由原告負擔。
九、據上論結，原告之訴為一部有理由，一部無理由，依民事訴
    訟法第79條、第87條第1項、第389條第1項第5款、第392條
    第2項，判決如主文。
中    華    民    國    99    年    12    月    24    日
                  民事第三庭    審判長法  官  許秀芬
                                      法  官  林慧貞
                                      法  官  黃佳琪
正本係照原本作成。
如對本判決上訴，須於判決送達後20日內向本院提出上訴狀。
中    華    民    國    99    年    12    月    24    日
                                      書記官
計算書
┌──────┬────────┬──────────┐
│項目        │ 金額（新臺幣） │備註                │
├──────┼────────┼──────────┤
│第一審裁判費│         1,000元│原告已預納。        │
└──────┴────────┴──────────┘

司法院資訊處製作；財團法人民間司法改革基金會備份。
